臺灣新竹地方法院刑事判決　　　　　　　　　　　　　　　九十三年度自字第六號
　　自　訴　人　甲○○　男　五.
　　自訴代理人　徐原本律師
　　被　　　告　乙○○　四十二.
　　選任辯護人　龍其祥律師
右列被告因竊盜等案件，經自訴人提起自訴，本院判決如左︰
    主      文
乙○○無罪。
    理      由
一、本件自訴意旨略以：被告乙○○與自訴人甲○○原為夫妻關係，二人於民國九十
    二年八月十二日經本院判准離婚並告確定，詎被告於婚姻關係存續期間，竟基於
    意圖為自己不法所有及行使偽造私文書之概括犯意，利用自訴人每日清早即須外
    出工作至深夜始返家，假日亦然之情形下，連續於附表一所示時間，竊取自訴人
    存放家中房間衣櫥內之印鑑章及台新國際商業銀行新竹分行（以下簡稱台新銀行
    新竹分行）帳號00000000000000號存摺後，在附表一所示之犯罪
    地點，偽填取款憑條並盜蓋印鑑章後，持之向不知情之台新銀行新竹分行職員行
    使，而盜領取得如附表一所示之存款，並於如附表二所示之時間、地點，連續盜
    賣自訴人所有之聯華電子股份有限公司（以下簡稱聯電公司）股票、旭麗電子股
    份有限公司（以下簡稱旭麗公司）股票等，嗣再持台新銀行新竹分行之前開存摺
    及自訴人之印鑑章至台新銀行新竹分行，偽填取款憑條並盜用自訴人之印鑑章後
    ，持之向不知情之台新銀行新竹分行職員行使，而盜領如附表二所示盜賣股票所
    得之股款（詳細之股數及金額均詳如附表二所示），因認被告涉犯刑法第二百十
    六條、第二百十條行使偽造私文書及同法第三百二十條第一項之普通竊盜等罪嫌
    （原自訴狀所載之刑法第三百二十條之一係刑法第三百二十條第一項之誤載，所
    引刑法第三百三十五條之一係誤引，並漏引刑法第二百十六條，此均業經自訴代
    理人於本院九十三年三月二十五日準備程序期日當庭更正、補正）云云。
二、按犯罪事實應依證據認定之，無證據不得認定犯罪事實；又不能證明被告犯罪者
    ，應諭知無罪之判決，刑事訴訟法第一百五十四條第二項、第三百零一條第一項
    分別定有明文。次按認定不利於被告之事實，須依積極證據，苟積極證據不足為
    不利於被告事實之認定時，即應為有利於被告之認定，更不必有何有利之證據；
    再事實之認定，應憑證據，如未能發現相當證據，或證據不足以證明，自不能以
    推測或擬制之方法，為裁判基礎；認定犯罪事實所憑之證據，雖不以直接證據為
    限，間接證據亦包括在內，然無論直接或間接證據，其為訴訟上之證明，須於通
    常一般之人均不致於有所懷疑，而得確信其為真實之程度者，始得據之為有罪之
    認定，倘其證明尚未達此一程度，而有合理性懷疑之存在時，即無從為有罪之認
    定；復次刑事訴訟法之被告依法並無自證無罪之義務，若控罪所憑之積極證據，
    在生活經驗上尚不足以排除其他有利被告之合理推斷，致不足以證明犯罪事實時
    ，仍不能因被告否認犯罪之辯解不成立，資為無視積極證據不足之理由，最高法
    院分別著有三十年上字第八一六號、四十年台上字第八六號、七十六年台上字第
    四九八六號、三十年上字四八二號、三十年上字一八三一號判例可資參照。
三、自訴人認被告涉有前開行使偽造私文書及竊盜等罪嫌，無非係以被告親筆填寫之
    台新銀行存款取款憑條六紙、台新銀行本行支票申請書代收入傳票一紙、自訴人
    所有股票分戶交易明細表一份、台新銀行九十三年四月六日台新作集字第九三０
    三三二０號函及九十三年四月二十日台新作集字第九三０三九四一號函檢附自訴
    人00000000000000號帳號之資金往來資料一份、台證綜合證券股
    份有限公司（以下簡稱台證公司）檢附自訴人免交割戶交易明細對帳單一份為其
    主要論據。
四、訊據被告固坦承有於附表一所示之時、地提領如附表一所示之存款金額，及於如
    附表二所示之時、地，賣出如附表二所示聯電公司、旭麗公司之股票等情，惟堅
    決否認有何行使偽造私文書及竊盜等犯行，並辯稱：被告與自訴人原為夫妻關係
    ，二人以經營水果買賣維生，於婚姻關係存續期間之八十六年十一月間，伊提供
    其所有坐落於新竹市○○○街一三三巷十號之房地向台灣土地銀行辦理新台幣（
    下同）三百萬元之抵押融資貸款，作為生意週轉及買賣股票使用，並由自訴人擔
    任連帶保證人，詎台灣土地銀行職員鄭瑞玲擅自利用為伊及自訴人保管存摺之機
    會為不法犯行，經本院以八十七年度訴字第三三八號判處罪刑確定，又因鄭瑞玲
    曾冒用伊名義向台灣土地銀行借款一百五十萬元，並曾將銀行其他客戶存款轉入
    伊在台灣土地銀行帳戶，嗣台灣土地銀行另對伊提起返還不當得利之民事訴訟，
    經本院於九十一年十二月五日以八十九年度訴字第三四二號判決伊應給付台灣土
    地銀行七十五萬元並法定遲延利息確定，於前開訴訟期間，伊在銀行之帳戶均遭
    台灣土地銀行查封凍結無法使用，直至九十二年三月十九日伊與台灣土地銀行達
    成和解後，伊帳戶始啟封而得以使用，故於前此期間關於二人金錢之進出均賴由
    自訴人之帳戶為之，且伊因銀行帳戶前遭台灣土地銀行查封無法使用期間，自訴
    人並與伊一同至台新銀行，以自訴人之名義另開立帳戶作為台證公司股票買賣之
    專用帳戶，以提供伊從事股票買賣使用，平日自訴人之台新銀行存摺、台證公司
    之股票集保帳戶均由伊保管，至印鑑章則由自訴人自己保管，關於如附表一所示
    之六筆款項，均係自訴人交付印鑑章委託伊至銀行領款，伊於提款後亦即將印鑑
    章返還自訴人，其中關於如附表一編號三所示之十五萬元，係自訴人為生意之週
    轉而委託伊提款，伊於提領款項後，亦已將印鑑章及十五萬元款項交付自訴人，
    至於如附表一所示之其餘五筆款項，於提領款項後均作為家庭生活費用之支出，
    另自訴人台證公司之股票集保帳戶均係自訴人授權伊操作股票使用，而附表二編
    號一所示之聯電公司股票係自訴人授權伊賣出，出賣股票所得之價金亦係用於給
    付二人所積欠台灣土地銀行之貸款，至於附表編號二、三之旭麗公司股票亦係自
    訴人授權伊賣出，況該二筆賣出股票所得之價金並無遭現金領取之紀錄，更遑論
    遭伊所盜領云云。
五、經查：
(一)被告與自訴人原為夫妻，於九十二年八月十二日經本院判准離婚並告確定，此有
    自訴人
    指述被告於婚姻關係存續期間，連續於附表一所示之時間，持自訴人台新銀行新
    竹分行，帳號00000000000000號存摺及自訴人之印鑑章，於填妥
    取款憑條並蓋用印鑑章後至台新銀行新竹分行提領如附表一所示之款項，並於附
    表二所示之時、地，將自訴人所有如附表二所示台證公司股票集保專用帳戶內之
    聯電公司股票及旭麗公司股票賣出，其中聯電公司股票賣出所得之股款六十五萬
    七千零八十元，並即於八十九年十月二十日自前開台新銀行新竹分行同一帳戶申
    請台新銀行新竹分行簽發面額六十七萬元之即期支票，支付台灣土地銀行新竹分
    行之事實，亦為被告所自承，並有被告所親書台新銀行存款取款憑條六紙、台新
    銀行本行支票申請書代收入傳票一紙、自訴人所有股票分戶交易明細表一份、台
    新銀行九十三年四月六日台新作集字第九三０三三二０號函及九十三年四月二十
    日台新作集字第九三０三九四一號函檢附自訴人00000000000000
    號帳號之資金往來資料一份、台證公司檢附自訴人免交割戶交易明細對帳單一份
    附卷可稽，亦堪認實在。至關於被告賣出如附表編號二、三所示旭麗公司股票後
    ，該二筆股票所得之股款，經劃撥轉帳至自訴人前開台新銀行新竹分行之股票專
    用帳戶後，亦經被告於九十年十月二十九日，持自訴人前開台新銀行新竹分行帳
    戶及印鑑章，於填妥取款憑條並蓋用印鑑章後至台新銀行新竹分行提領如附表一
    編號六所示之七萬零五百元，此有前開被告所親書九十年十月二十九日台新銀行
    存款取款憑條一紙、自訴人所有股票分戶交易明細表一份、台新銀行函檢附自訴
    人00000000000000號帳號之資金往來資料一份、台證公司檢附自
    訴人免交割戶交易明細對帳單一份在卷可參，則被告前開所辯關於如附表編號二
    、三所示之旭麗股票賣出後，並無提領之紀錄云云，顯有誤會，附此敘明。
(二)又查，被告於婚姻關係存續期間之八十六年十一月間，提供其所有坐落於新竹市
    ○○○街一三三巷十號之房地向台灣土地銀行辦理三百萬元之抵押融資貸款，並
    由自訴人擔任連帶保證人，迄至八十七年三月七日止，已陸續融資貸款二百七十
    四萬七千零十九元，詎台灣土地銀行職員鄭瑞玲於八十五年十二月間起至八十七
    年三月十日止，竟利用其負責承辦放款、收款業務之機會及利用為被告及自訴人
    保管存摺、辦理金融卡融資而保管印章或為轉帳而交付事先蓋好印章之空白取款
    憑條等機會，為侵占職務上所持有客戶繳交之非公用私有款項等犯行，經本院以
    八十七年度訴字第三三八號判處罪刑確定，鄭瑞玲並曾於八十七年三月七日，將
    其所收受台灣土地銀行其他放款客戶所繳納本息之其中一百五十萬元，轉入被告
    在台灣土地銀行之活期儲蓄存款帳戶內，經台灣土地銀行對被告提起返還不當得
    利之民事訴訟，而經本院於九十一年十二月五日以八十九年度訴字第三四二號判
    決被告應給付台灣土地銀行七十五萬元並法定遲延利息而告確定，於前開訴訟期
    間，被告在台灣土地銀行之帳戶（帳號為000000000000號）及台新
    銀行新竹分行股票專用帳戶（帳號為00000000000號）均遭台灣土地
    銀行查封凍結無法使用，直至九十二年三月十九日，被告與台灣土地銀行達成和
    解後，被告前開銀行帳戶始啟封而得以使用，自訴人於被告前開銀行帳戶遭查封
    無法使用期間曾至台新銀行新竹分行及台證公司重新開戶使用等情，有本院八十
    七年度訴字第三三八號刑事判決、八十九年度訴字第三四二號民事判決、申請書
    及和解書各一件在卷可稽，而自訴人亦自承：「（問：被告在土銀帳戶後被土銀
    凍結後，被告如何使用帳戶？）我和被告在土銀的帳戶同時凍結，我和被告都沒
    有其他帳戶可以使用，所以我才到台新銀行新竹分行和台證公司重新開戶使用。
    」等語（同本院九十三年十月二十八日審判筆錄第二九頁、第三０頁），則被告
    辯稱因台灣土地銀行職員鄭瑞玲之前開不法犯行，致伊在銀行之帳戶遭查封無法
    使用，自訴人乃至台新銀行重新開戶供伊買賣股票及二人共同使用等語，尚與夫
    妻間同財共居，財產共同使用之常情相符，應堪認實在。
(三)再查，自訴人所開立之前開台新銀行新竹分行帳戶為其在台證公司股票買賣之專
    用銀行帳戶乙節，為自訴人所不爭執，並有前開台新銀行函文檢附自訴人000
    00000000000號帳號之資金往來資料一份及台證公司檢附自訴人免交
    割戶交易明細對帳單一份在卷可佐。且查，自訴人在台證公司之股票集保專用帳
    戶自八十七年六月二十九日起即有買賣股票之紀錄，迄至九十年十月二十三日止
    長達三載餘之時間，總計有二十七次之買賣股票紀錄，而自訴人陳稱其僅曾自行
    買過一次光寶電子股份有限公司之股票，餘從未曾自行下單買賣過股票，均係委
    由被告買賣等語（見本院同上審判筆錄第十六頁），堪認自訴人台證公司股票買
    賣集保專用帳戶確係授權被告買賣股票使用等情無訛。再據自訴人自承每次授權
    被告買賣股票後，均會核對台證公司股票集保專用帳戶及台新銀行新竹分行帳戶
    之存摺，每次亦會核對台證公司所寄送之對帳單，以確認被告買賣股票是否有逾
    越授權範圍等語（見本院同上審判筆錄第十六頁、第十七頁、第二０頁），則自
    訴人就其在台證公司究買賣多少股票及在股票專用帳戶之台新銀行新竹分行帳戶
    內尚餘有多少存款數額等情，自應知之甚詳，豈可能就被告連續盜領如附表一所
    示之存款及盜賣如附表二所示之股票之情渾然不知，況其中賣出聯電公司股票所
    得之股款高達六十五萬七千零八十元，此更屬容易窺知，詎竟於婚姻關係存續期
    間，從未曾就此加以質疑，而於裁判離婚後，距案發時已時隔近四載之九十三年
    一月二十八日始提起本件自訴，指稱被告有於如附表一、二所示之八十九年、九
    十年間，連續盜領自訴人存款及盜賣自訴人股票之事實，顯與實情有違，而啟人
    疑竇。至自訴人雖指稱伊係於九十一年底被告提起離婚訴訟時，始知悉伊之存款
    及股票有遭被告盜領及盜賣之事實云云（見本院同上審判筆錄第二三頁），惟經
    本院詢之自訴人最後一次委託被告買賣股票係何時？又何時發現存摺遺失？何時
    知悉被告有盜領存款及盜賣股票之事？等各情，自訴人迭於本院審理時相繼陳稱
    ：「（問：何時知道被告盜領存款及盜賣股票？）被告提出離婚訴訟時，我要找
    台新銀行新竹分行的存摺和台證公司的集保帳戶存摺，我找不到時問被告，而被
    告不給時，被告跟我說遺失了，後來我到台新銀行新竹分行及台證公司申請補發
    存摺才發現。」、「（問：何時申請補發存摺？）時間應該是在九十二年八月、
    九月之間。」、「（問：你從何時開始沒有進出股票？）當我知道存摺遺失後才
    沒有進出股票。」、「（問：何時知道存摺遺失？）被告提出離婚訴訟時知道。
    」、「（問：你知道存摺遺失之前，存摺仍在？）對的。」、「（問：多久？）
    大約九十年二月時我有看過一次存摺，之後因為我沒有使用存摺，所以我沒有注
    意。」、「（問：九十年二月有進出股市？）沒有，我只是看一下存摺在不在而
    已。」、「（問：你最後一次委託被告買賣股票是何時？）大約在九十年或是九
    十一年之間，這個時間沒有錯。」、「（問：你剛才陳述你在九十年二月看存摺
    在不在，之後你就沒有再使用過存摺，為何又稱最後一次委託被告買賣股票的時
    間是九十年或九十一年？）我看過存摺有在後，我就沒有再委託被告買賣股票，
    （改稱）我在九十年二月看過存摺有在後，我有再委託被告買賣股票，但我沒有
    再看過存摺，（改稱）我委託被告買賣股票後，那時我印象中我有再看過存摺在
    不在。」等語（見本院同上審判筆錄第二四頁至第二六頁），足見自訴人前後指
    述反覆不一，已見瑕疵，實難憑採。復參以，自訴人就歷久以來授權被告買賣股
    票之操作模式並未曾指述有何改變，而被告受任賣出如附表二所示之股票時，亦
    查無何異於往常操作模式之情，況衡諸常情，夫妻間關於財產之委任處理，概係
    二人私下以言詞為之，本無見諸文字公諸於眾之理，如附表二所示之股票均是三
    、四年前即已賣出，此時若要求被告必須證明自訴人曾在三、四年前委託授權其
    出售如附表二所示之股票之情，顯屬苛求，而自訴人既自承每次授權被告買賣股
    票後，均會核對台證公司股票集保專用帳戶及台新銀行帳戶之存摺，每次亦會核
    對台證公司所寄送之對帳單等情，復並未能舉證證明被告於賣出如附表二所示聯
    電公司及旭麗公司之股票時，究有何異於往常逾越授權範圍之情形，實無從遽為
    不利於被告之認定。況且，自訴人與被告於婚姻關係存續期間，被告曾提供其所
    有坐落於新竹市○○○街一三三巷十號之房地向台灣土地銀行辦理三百萬元之抵
    押融資貸款，並由自訴人擔任連帶保證人，迄至八十七年三月七日止，已陸續融
    資貸款二百七十四萬七千零十九元等情，已如前述，雖自訴人與被告就前開貸得
    之款項究竟何用，自訴人指稱係被告自己買賣股票使用，而被告則陳述係為供二
    人所經營水果生意週轉使用，雙方各執一詞，惟前開借款債務既係由被告擔任借
    款人，自訴人擔任連帶保證人，依法二人就該筆債務即負有連帶清償之義務。而
    查，被告於八十九年十月十七日賣出如附表二編號一所示之聯電公司股票得款六
    十五萬七千零八十元後，隨即於同年月二十日湊足六十七萬元償還被告及自訴人
    積欠台灣土地銀行之前開借款債務，此有申請書、台新銀行本行支票申請書代收
    入傳票各一紙附卷可憑，亦為自訴人所不爭執，是以，被告於出售如附表二編號
    一所示之聯電公司股票後，既隨即以所得之股款全數用以償還被告及自訴人所積
    欠之債務，亦難認被告有何不法所有之意圖。據此，自訴人指述被告有盜賣如附
    表二所示股票之情，尚難採信。
(四)第查，自訴人雖指稱被告係趁伊時常不在家之際，竊取伊置放在家中房間衣櫥內
    之存摺及印鑑章盜領如附表一所示之款項云云。惟查，關於自訴人存摺及印鑑章
    之存放位置，據自訴人陳稱存摺係放在家中衣櫥內上鎖之抽屜，而伊與自訴人均
    有該上鎖抽屜之鑰匙，另印鑑章則係放在同一衣櫥內另一個未上鎖之抽屜等語（
    見本院同上審判筆錄第十三頁、第十四頁），是以，被告與自訴人既均保管有該
    放置存摺抽屜之鑰匙，二人自均得任意開啟抽屜拿取存摺使用，況自訴人台新銀
    行新竹分行之帳戶原即係台證公司買賣股票之專用帳戶，而台證公司之股票買賣
    ，自訴人均係授權被告代為操作之情，已如前述，足徵被告當得隨時拿取存摺俾
    利供其操作買賣股票使用，難認有何竊盜之情，則被告辯稱存摺係由其保管等詞
    ，堪可採信；再者，自訴人既自承每次授權被告買賣股票後，均會核對台證公司
    股票集保專用帳戶及台新銀行新竹分行帳戶之存摺，以確認被告買賣股票是否有
    逾越授權範圍等語（見本院同上審判筆錄第十六頁、第十七頁、第二０頁），而
    觀之自訴人指稱遭被告盜領之存款，除附表一編號六所示之存款外，其餘存款之
    提領時間，均係在自訴人授權被告買賣股票期間，則自訴人既時常核對其在台新
    銀行新竹分行之帳戶，豈有未知帳戶遭人領取款項之情，實難置信。復參諸，倘
    自訴人不欲將存摺交予被告保管或供其使用，衡情自當另尋其他隱密方式收藏，
    以防遭盜用或竊取，何以捨此不為，歷久以來相安無事均以前開方式放置，直至
    夫妻離異後，距案發時已時隔近四載之九十三年一月二十八日始提起本件自訴，
    遽指被告有偷竊存摺、盜領存款之情，顯難憑採。至關於印鑑章之保管部分，雖
    據自訴人陳稱係放置家中房間衣櫥內一個未上鎖之小抽屜內云云（見本院同上審
    判筆錄第十四頁），惟經本院詢之何以放置印鑑章之抽屜未上鎖，自訴人陳稱：
    因買貨簽發支票時，經常會使用到印鑑章，伊係使用新竹一信之支票，而支票簿
    與台新銀行新竹分行帳戶所使用之印章是同一顆印鑑章，故而放置印鑑章之抽屜
    未上鎖等語（見本院同上審判筆錄第十四頁），再經本院詢之支票簿平日放置何
    處？何時需簽發支票使用？如何簽發支票？又是否會事先將支票簽發好？等各情
    ，自訴人陳稱：支票簿平日均是隨身攜帶，放在手拿之公事包內，伊外出做生意
    時都會隨身攜帶，支票通常是用於支付房租或貨款，平日伊外出去向菜農或果農
    批貨，倘臨時現金不夠，就會當場填載發票日、金額、蓋用印鑑章簽發支付貨款
    ，故並不會事先將支票簽發好等語（見本院同上審判筆錄第十五頁、第二０頁、
    第二一頁），準此，自訴人既係從事果菜買賣生意，時常必須向菜農及果農批貨
    ，而依其所述，平日亦有簽發支票支付貨款之習慣，且會隨身攜帶支票簿以備不
    時之需，該顆台新銀行新竹分行帳戶之印鑑章既係其支票簿之印鑑章，為俾利平
    日簽發支票使用，當會隨同支票簿隨身攜帶，否則如何因應臨時現金不足，需當
    場簽發支票使用之情，是其嗣又陳稱僅會隨身攜帶支票簿，不會隨身攜帶印鑑章
    ，批貨時也不一定會帶印鑑章云云（見本院同上審判筆錄第二二頁），顯非可採
    ，依此，自訴人既隨身攜帶印鑑章，以便於現金不足時，可隨時簽發支票使用，
    實難想見被告有何盜取印鑑章之機會，又以自訴人使用支票如此頻繁之情，此舉
    更屬易遭察覺而不可為。再者，本件被告與自訴人原為夫妻，雙方同居共財已多
    年，並共同育有三名子女，則本於夫妻一體共同處理家務之傳統觀念，自訴人將
    存摺及印鑑章等交由妻子之被告辦理家庭財務事宜，衡情乃屬家常，無何異於常
    理之處，則被告辯稱印鑑章平時均由自訴人自己保管，自訴人於委託授權伊提領
    存款時始會交付伊使用，伊於領款後即會將印鑑章返還之情，堪可採信。況查，
    觀之自訴人台新銀行新竹分行帳戶之資金往來明細資料，大都是股票買賣劃撥轉
    帳之紀錄，除此之外，僅有少數幾筆存、提款現金之資料，而經詢之自訴人曾否
    親自至銀行辦理過該帳戶之提領或存取現金手續，自訴人陳稱：伊僅曾於八十七
    、八十八年間至台新銀行新竹分行提領過一次現金，係出售台積電股票五張約六
    十萬元之金額云云（見本院同上審判筆錄第十九頁、第二六頁），惟經核對前開
    台新銀行新竹分行帳戶之資金來明細資料，均無自訴人所述有於八十七、八十八
    年間經提領約六十萬元款項之紀錄，此有前開台新國際商業銀行檢附資金往來資
    料表可稽，而自訴代理人亦即起身稱此提領款項部分係自訴人記錯，自訴人應係
    自台灣土地銀行之帳戶提領，而非台新銀行新竹分行之帳戶提領款項等語（見本
    院同上審判筆錄第三二頁），益見自訴人所述矛盾四起，顯與事實不符。復再觀
    之台新銀行新竹分行所函檢附自訴人台新銀行新竹分行帳戶自八十八年六月二十
    一日起至九十二年四月十一日止現金存提領資料之存款憑條及取款憑條，經核其
    上字跡均屬相同，概為被告之字跡，而此為被告所是認，亦為自訴人所不爭執，
    足見系爭帳戶前後歷時近四載，自訴人從未曾親自辦理過該帳戶之任何存提領款
    項手續，概均係委任被告辦理該帳戶之存提領款項事宜等情無訛。末查，系爭帳
    戶歷時近四載，前後僅有八次提領現金之紀錄，而前開帳戶除有被告提領現款之
    紀錄外，尚有被告二次存入現款之紀錄，復自訴人指訴被告盜領如附表一編號一
    至五所示之各該存款時，自訴人帳戶均尚有十餘萬至六十餘萬元不等之高額存款
    ，倘被告就自訴人之銀行存款存有不法所有之意圖，何以未立即結清自訴人帳戶
    內所有存款以遂行其竊盜之目的，反竟有存入現款之情，顯與常情相悖。末按夫
    妻於日常家務，互為代理人，民法第一千零三條第一項定有明文，惟所謂「日常
    家務」，法並無解釋明文，一般通說係以夫妻日常生活所必需或經常發生之事務
    為，惟並非拘泥於一定形式，仍應就個案內情通盤觀察，以明是否屬日常家務範
    圍。觀之被告所授權提領之款項除如附表一編號三、六所示金額稍大外，其餘款
    項均屬金額五萬元以下之小額存款，其中尚有如附表一編號四所示九千五百元之
    款項，揆諸前開說明，被告於提領款項後將之支付家庭生活費用，依法、依情亦
    均符事理，更難認被告有何不法所有之意圖。綜上，如附表一所示之存款，既均
    係自訴人交付存摺、印鑑章授權被告提領，附表二所示之股票亦係自訴人授權被
    告買賣，自均難認被告有何竊盜之情，又被告既經授權填載提款單、使用印章提
    領存款，被告自屬有權製作提款單，亦難認有何偽造私文書可言，再被告於授權
    領取款項既均用以支付家庭生活費用，更難認被告有何不法所有之意圖，則自訴
    人此部分指述亦屬無稽，無從採信。
六、準據上述，被告所辯前詞，既尚非全然無據，且無法僅憑被告所親筆填寫之台新
    銀行存款取款憑條六紙、台新銀行本行支票申請書代收入傳票一紙、自訴人所有
    股票分戶交易明細表一份、台新銀行九十三年四月六日台新作集字第九三０三三
    二０號函及九十三年四月二十日台新作集字第九三０三九四一號函檢附自訴人0
    0000000000000號帳號之資金往來資料一份、台證公司檢附自訴人
    免交割戶交易明細對帳單一份等等，即遽認被告有何刑法第二百十六條、第二百
    十條之行使偽造私文書及同法第三百二十條第一項之普通竊盜犯行，是自訴人所
    據各節既均尚不能證明被告犯罪，此外，又查無其他積極證據足認被告有何自訴
    人所指行使偽造私文書及竊盜之犯行，應認被告之犯罪尚屬不能證明，爰依法為
    被告無罪判決之諭知。
據上論斷，應依刑事訴訟法第三百四十三條、第三百零一條第一項，判決如主文。
中　　　華　　　民　　　國　　九十三　　年　　 十一 　　月　　 十一 　　日
                                 臺灣新竹地方法院刑事第三庭
                                    審判長法  官  汪　銘　欽
                                 　　　   法  官  黃　美　盈
                                    　　　法  官  高　敏　俐
右正本證明與原本無異。
如不服本判決，應於送達後十日內向本院提出上訴狀。
                                    　　　書記官  賴　寶　合
中　　　華　　　民　　　國　　九十三　　年　　十一　　月　　    十九　　日
附表一
┌──┬────────┬───────────┬───────────┐
│編號│ 犯  罪  時  間 │ 犯    罪    地    點 │ 金　額（新台幣，元） │
├──┼────────┼───────────┼───────────┤
│ 一 │89.02.01        │台新銀行新竹分行      │　　　五００００元    │
├──┼────────┼───────────┼───────────┤
│ 二 │89.02.03        │同右                  │　　　五００００元    │
├──┼────────┼───────────┼───────────┤
│ 三 │89.04.12        │同右                  │　　一五００００元    │
├──┼────────┼───────────┼───────────┤
│ 四 │89.04.28        │同右                  │　　　　九五００元    │
├──┼────────┼───────────┼───────────┤
│ 五 │89.06.20        │同右                  │　　　一二三００元    │
├──┼────────┼───────────┼───────────┤
│ 六 │90.10.29        │同右                  │　　　七０五００元    │
└──┴────────┴───────────┴───────────┘
附表二
┌──┬──────┬────────┬──┬─────┬───────┐
│編號│犯 罪 時 間 │ 犯  罪  地  點 │證券│股      數│金    額（元）│
├──┼──────┼────────┼──┼─────┼───────┤
│ 一 │89.10.17    │台新銀行新竹分行│聯電│一二０００│ 六五七０八０ │
├──┼──────┼────────┼──┼─────┼───────┤
│ 二 │90.10.22    │同右            │旭麗│  二０００│   四九五八一 │
├──┼──────┼────────┼──┼─────┼───────┤
│ 三 │90.10.23    │同右            │旭麗│    七六０│   一八三六三 │
└──┴──────┴────────┴──┴─────┴───────┘
